【裁判字號】    95,上訴,651
【裁判日期】    950502
【裁判案由】    毒品危害防制條例
【裁判全文】
臺灣高等法院臺中分院刑事判決         95年度上訴字第651號
上  訴  人
即  被  告  甲○○
上列上訴人因毒品危害防制條例案件，不服臺灣臺中地方法院95
年度訴緝字第82號，中華民國95年2月20日第一審判決（起訴案
號：臺灣臺中地方法院檢察署93年度毒偵字第4484號），及移送
併案（95年度毒偵字第855號），提起上訴，本院判決如下：
    主  文
原判決撤銷。
甲○○施用第一級毒品，累犯，處有期徒刑拾月。又施用第二級
毒品，累犯，處有期徒刑陸月。應執行有期徒刑壹年貳月。
    事  實
一、甲○○曾於民國87年間因施用毒品案件，經法院裁定送觀察
    、勒戒後，認有繼續施用毒品之傾向，再送強制戒治，於89
    年5月1日執行完畢釋放，並經臺灣南投地方法院檢察署檢察
    官於89年7月4日以89年度戒毒偵字第245、246、247號不起
    訴處分確定。再因施用毒品案件，經法院裁定送強制戒治，
    後經法院裁定停止戒治交付保護管束，於民國91年9月5日出
    所，再於91年10月4日停止戒治交付保護管束執行期滿，並
    經臺灣南投地方法院檢察署檢察官於90年6月13日以89年度
    毒偵字第1664號聲請簡易判決處刑，經臺灣南投地方法院判
    處有期徒刑4月確定，於92年1月22日易科罰金執行完畢。詎
    仍不知悔改並基於施用毒品之犯意，5年內復於93年10月7日
    下午5時5分許回溯前96小時內某時，在不詳地點，施用第一
    級毒品海洛因及第二級毒品甲基安非他命各一次，嗣於93年
    10月7日下午5時5分許，在台中市○區○○街95號4樓之16為
    警查獲。
二、甲○○基於施用第一級毒品之概括犯意，自民國（下同）94
    年8、9月間某日起至95年1月20日23時許止，在台中市○○
    路某朋友住處，連續施用第一級毒品海洛因多次，另基於施
    用第二級毒品甲基安非他命之犯意，於95年1月21日為警採
    尿回溯96小時內某時，在不詳地點，施用第二級毒品甲基安
    非他命至少1次。嗣於95年1月21日1時30分許，為警在台中
    市○區○○路與十甲東路路口查獲，並扣得海洛因1包（含
    袋重1.6公克）。
三、案經臺中市警察局報請臺灣臺中地方法院檢察署檢察官偵查
    起訴及移送併案審理。
    理  由
一、訊據被告對於上揭施用第一級品海洛因之事實均坦承不諱，
    且其先後於2次為警查獲時所採取之尿液，經送鑑驗結果，
    確均呈嗎啡及甲基安非他命之陽性反應，此有詮昕科技股份
    有限公司出具之濫用藥物尿液檢驗報告在卷足參，足認被告
    施用第一、二級毒品海洛因、甲基安非他命之事實，又被告
    前因施用毒品案件多件，嗣後因施用毒品案件經法院裁定送
    強制戒治，經法院裁定停止戒治交付保護管束，於民國91年
    9月5日出所，再於91年10月4日停止戒治交付保護管束執行
    期滿，亦有法務部全國檢察官線上查詢刑案人犯在監所最新
    資料報表一紙及臺灣臺中地方法院檢察署刑案資料查註紀錄
    表附卷可稽，被告係於強制戒治執行完畢釋放後5年內再犯
    施用毒品罪之犯行，洵堪認定。
二、按海洛因、甲基安非他命為毒品危害防制條例第2條第2項第
    1、2款所明定之第一、二級毒品。核被告所為，係犯同條例
    第10條第1項之施用第一級毒品罪及同條例第10條第2項之施
    用第二級毒品罪。被告持有第一、二級毒品進而施用，持有
    之低度行為各為施用之高度行為所吸收，均不另論持有毒品
    之罪。其先後多次施用第一級毒品海洛因、第二級毒品甲基
    安非他命，時間緊接，犯罪構成要件相同，顯係基於概括犯
    意為之，依刑法第56條之規定，應各論以一罪，並均加重其
    刑。另被告前因施用毒品案件，經臺灣臺中地方法院判處有
    期徒刑4月確定，於92年1月22日易科罰金執行完畢，此有臺
    灣臺中地方法院檢察署刑案資料查註紀錄表可稽，證明被告
    於5年內再犯本案有期徒刑以上之罪，為累犯等事實，應依
    刑法第47條之規定加重其刑。另檢察官移送併辦部分（95年
    度毒偵字第855號），即被告自94年8、9月間某日起至95年1
    月20日止施用第一級毒品海洛因之犯行及於95年1月21日回
    溯96小時內某時，施用第二級毒品甲基安非他命至少1次，
    因與已起訴經認有罪部分，具有連續犯之裁判上一罪關係，
    依審判不可分原則，本院自應併予審判，附此敘明。
三、原審予以論罪科刑，固非無見，惟因未及審酌檢察官嗣後移
    送併辦部分（95年度毒偵字第855號），即有未當，被告上
    訴請求從輕量刑，雖無理由，惟原判決既有可議，自應由本
    院將原判決撤銷改判。爰審酌被告一再非法施用毒品，理應
    重罰，惟因其所犯僅戕害個人身心健康，及犯後能坦承犯行
    等一切情狀，並參酌檢察官之具體求刑，量處被告如主文第
    2項所示之刑，以資懲儆。
四、據上論斷，應依刑事訴訟法第369條第1項前段、第364條、
    第299條第1項前段，毒品危害防制條例第10條第1項、第2項
    、第23條第2項，刑法第11條前段、第47條、第56條，第51
    條第5款，判決如主文。
本案經檢察官吳經綸到庭執行職務。
中    華    民    國    95    年    5    月     2     日
            刑事第六庭  審判長法  官  李  文  雄
                              法  官  邱  顯  祥
                              法  官  劉  連  星
上列正本證明與原本無異。
如不服本判決應於收受送達後十日內向本院提出上訴書狀，其未
敘述上訴之理由者並得於提起上訴後十日內向本院補提理由書（
均須按他造當事人之人數附繕本）。
                              書記官  陳  秀  真
中    華    民    國    95    年    5   月    3       日
附錄：本案論罪科刑法條全文
毒品危害防制條例第10條
施用第一級毒品者，處6月以上5年以下有期徒刑。
施用第二級毒品者，處3年以下有期徒刑。
                                                      Ａ


司法院資訊處製作；財團法人民間司法改革基金會備份。
